# 通过非并表主体向联营企业借款而间接收取的利息收入是否需要进行权益抵消

提问人：daisy_potato 时间：2017-08-04 12:20:04
补充提问，我司为投资类企业，部分业务就是这类房地产金融业务，即通过真股（非控制）投资房地产企业，同时向房地产企业提供融资，获取固定加股权收益。作为投资类企业，其资金来源无法通过募集获得，只能通过借入股东或金融机构借款，再通过项目投资投出。也就是说，债权利息收入有对应的利息成本。权益法的主旨是为了避免利润虚增，同时《企业会计准则讲解》中引用的案例多为货物销售，而并没有此类资金拆借，同时借入方将资金资本化未对外出售的情形。不知道在这个情形下，如果投资企业向联营企业直接或间接投放债权，需要抵消的虚增利润是债权利息收入*股权比例还是（债权利息收入-对应的资金成本）*持股比例呢？

回答人：chenyiwei
需抵销金额为前者，即“债权利息收入*股权比例”，不考虑资金成本因素。

提问人：daisy_potato 时间：2017-08-04 12:07:28
陈版好， 我司持有房地产A公司30%股权，权益法核算。B公司持有A公司70%股权，为实际控制人。我司与B公司共同设立一合伙企业，其中我司出资 10 亿元，B公司出资 5 亿元，我司作为基金优先级有限合伙人，出资收取固定报酬，剩余报酬归B公司所有。合伙企业向A公司发放贷款并收取利息。我司不并表该合伙企业。 请问我司通过非并表主体间接向联营企业发放贷款而收取的利息收入，是否需要进行顺流抵消？

回答人：chenyiwei
该交易的实质是你公司向联营企业提供贷款 10 亿元，其大股东B以 5 亿元为限提供有限的担保。该合伙企业本身是专为该项融资安排设立的结构化主体，应穿透来看。所以在你公司对A进行权益法核算时，需按比例抵销尚未实现的顺流交易损益。